【裁判字號】    98,上訴,430
【裁判日期】    980923
【裁判案由】    強盜等
【裁判全文】
臺灣高等法院臺南分院刑事判決         98年度上訴字第430號
上訴人即被告  乙○○
                      （現於臺灣雲林第二監獄執行中）
選任辯護人    王正宏律師（扶助律師）
上列上訴人因強盜等案件，不服臺灣雲林地方法院97年度訴字第
1437號中華民國98年2月25日第一審判決（起訴案號：臺灣雲林
地方法院檢察署97年度偵字第5867號），提起上訴，本院判決如
下：
    主  文
原判決關於被訴準強盜及定應執行刑部分均撤銷。
乙○○攜帶兇器踰越牆垣竊盜，因防護贓物、脫免逮捕，而當場
施以脅迫，累犯，處有期徒刑柒年貳月。扣案咖啡色側背包壹只
、鴨舌帽壹頂、白手套壹雙及電擊棒壹支，均沒收。
    事  實
一、乙○○（被訴侵占遺失物、詐欺、普通竊盜、加重竊盜部分
    均經判刑確定）前於民國（下同）94年間因施用第二級毒品
    及詐欺案件，經臺灣臺南地方法院及本院分別判處有期徒刑
    6月、9月確定。上開兩罪經合併定應執行刑，為有期徒刑1
    年2月確定，於96年6月10日縮刑期滿執行完畢。猶不知悔改
    ，竟意圖為自己不法之所有，於97年11月16日下午3時20分
    許，頭戴鴨舌帽1頂，手戴黑色手套1雙（未扣案），揹咖啡
    色側背包1只，內裝有預備供行竊時使用之白色手套1雙及兇
    器電擊棒1支，先侵入雲林縣斗六市○○路13號韓士淵住處
    竊盜得手後（竊盜部分未據上訴），再自韓士淵住處頂樓，
    踰越分隔牆，趁甲○○頂樓房間未上鎖之機會，侵入甲○○
    即同市○○路7號住處4樓房間內（侵入住居部分，未據告訴
    ），竊取甲○○所有數位相機1臺、皮夾1個（內有鑰匙1串
    、現金新臺幣113元）等物。得手後藏放於上開側背包內，
    正欲逃離現場之際，為甲○○發覺。甲○○要求乙○○返還
    所竊贓物，雙方發生拉扯，乃撥打電話求救。乙○○竟為防
    護贓物及脫免逮捕，先強扯話筒與機臺間之電話線，中斷甲○○之呼救，再取出側背包內之電擊棒，抵住甲○○下顎以
    下約13公分位置，另一手則置於其側背包內，當場脅迫甲○○不得呼叫，逼迫甲○○退至房間牆角，至使甲○○難以抗
    拒，任乙○○取走上開財物而逃離現場。嗣於同日下午3時3
    0分許，經甲○○之夫丙○○發覺，協同韓士淵合力逮捕乙○○，報警處理，並扣得上開其所有供犯罪所用或預備用之
    咖啡色側背包1只、鴨舌帽1頂、白手套1雙及電擊棒1支。
二、案經雲林縣警察局斗六分局報請臺灣雲林地方法院檢察署檢
    察官偵查起訴。
    理  由
一、按被告以外之人於審判外之陳述，雖不符前四條之規定，而
    經當事人於審判程式同意作為證據，法院審酌該言詞陳述或
    書面陳述作成時之情況，認為適當者，亦得為證據；當事人
    、代理人或辯護人於法院調查證據時，知有第159條第1項不
    得為證據之情形，而未於言詞辯論終結前聲明異議者，視為
    有前項之同意，刑事訴訟法第159條之5定有明文。查本件被
    告或其選任辯護人對於本案以下所引被告以外之人於審判外
    之陳述，均明示同意具有證據能力（本院卷第116頁參照）
    。審酌各該證據均依法定程式作成，且經於審判期日就上開
    證據進行調查、辯論，並未發現有不當取供之情事，故認宜
    作為本件犯罪之證據，有證據能力，合先敘明。
二、訊據上訴人即被告乙○○固坦承曾於上開時地侵入甲○○住
    處房間竊取財物得手後，為甲○○發覺後，會同丙○○、韓
    士淵及附近民眾逮捕等情，惟矢口否認有何加重準強盜犯行
    ，辯稱：扣案電擊棒當時放在背包內，並未取出抵住甲○○
    下顎。何況電擊棒已經損壞，不能使用云云。惟查：
  (一)被告有踰越牆垣、攜帶兇器等加重竊盜行為：
    1.查被告乙○○先侵入雲林縣斗六市○○路13號韓士淵住處
      竊盜得手後，再自韓士淵住處頂樓，踰越分隔牆，趁甲○○頂樓房間未上鎖之機會，侵入甲○○即同市○○路7號
      住處4樓房間內（侵入住居部分，未據告訴），竊取甲○○所有數位相機1臺、皮夾1個（內有鑰匙1串、現金新臺
      幣113元）等物。得手後藏放於上開側背包內等情，業據
      被告乙○○坦承不諱，核與證人甲○○、丙○○於偵查及
      原審審理時證述情節相符（偵卷第16至17頁、原審卷第11
      9頁至該頁反面、第126頁參照），復有贓物認領保管單2
      紙及鴨舌帽1頂、咖啡色側背包1只、白色手套1雙、電擊
      棒1支等物扣案佐證，被告乙○○踰越牆垣竊盜犯行事證
      明確，犯行應堪認定。
    2.按刑法第321條第1項第3款攜帶兇器竊盜罪，所謂兇器，
      其種類並無限制，凡客觀上足對人之生命、身體、安全構
      成威脅，具有危險性之兇器均屬之。且只須行竊時攜帶具
      有危險性之兇器為已足，並不以攜帶之初有行兇之意圖為
      必要（最高法院79年台上字第5253號、62年台上2489號判
      例參照）。經查，被告乙○○遭逮捕後，除扣得犯罪工具
      咖啡色側背包1只、鴨舌帽1頂、白手套1雙外，並有電擊
      棒1支，有臺灣雲林地方法院檢察署扣押物品清單在卷可
      憑。扣案電擊棒1支，外觀為黑色，有蓋子1只，為塑膠材
      質，蓋子打開後，有金色金屬材質尖端2個，按下開關按
      鈕，沒有反應等情，業經原審勘驗明確，製有勘驗筆錄可
      憑（原審卷第52頁反面），並有照片3幀附卷可佐（參警
      卷第33、36頁）。扣案電擊棒導電端為金色金屬材質尖端
      ，縱無法導電電擊，惟尖端堅硬尖銳，持以對人體揮擊或
      突刺，客觀上亦足以對人之生命、身體、安全構成威脅，
      具有危險性，自屬兇器。無論上訴人即被告主觀上是否旨
      在行兇抑或如其所辯僅在自衛，然在客觀上既具有行兇之
      危險性，其攜帶而犯竊盜罪，即應成立攜帶兇器竊盜罪。
      被告辯稱扣案電擊棒已經損壞，無法使用，非屬兇器云云
      ，尚非可採。被告乙○○攜帶足以供兇器使用之電擊棒竊
      盜，事證亦明，犯行已堪認定。
  (二)被告乙○○為防護贓物及脫免逮捕，當場持扣案電擊棒對甲○○脅迫
    1.依下述證據，被告乙○○於竊盜犯行遭被害人甲○○發現
      時，確曾取出扣案電擊棒抵住被害人下顎以下約13公分位
      置，當場脅迫被害人不准呼救：
      (1)證人即被害人甲○○於原審證稱：我一進去的時候，被
        告是跪著搜我的包包，我跟他說不要拿我的東西，把東
        西還給我，我內心直覺就是小偷，我距離被告只有一、
        二步的距離，被告看到我後就想走，我們在那邊拉扯包
        包，我就打電話叫我先生（即丙○○）上來，被告便把
        電話線扯斷，被告一隻手從他的包包拿東西出來，抵住
        我下巴，叫我不要叫，一隻手還放在包包內，我很怕他
        再拿出傷害我的武器，所以我很害怕；當時我們2人距
        離很近，近到他拿出來的東西距我下巴下面僅約13公分
        ；當時被告抵住我下顎的東西，就是扣案電擊棒的這個
        樣子，後面還有1條線；因為在角落地方，被告把東西
        往前刺，叫我不要叫，我一定會退，所以就被逼到牆角
        下，全身發抖；之後被告就急著要走，我有往前拉住他
        的包包，因為我想請被告把東西還我就好等語（參原審
        卷第122頁、第119至120頁、第121頁反面、第124頁至
        第125頁、第120頁、第123頁）。
      (2)證人即被害人甲○○之夫丙○○於原審審理時證稱：當
        天沒有聽到甲○○求救的聲音，是我的工作夥伴跟我說
        我太太在樓上叫我，她的聲音好像在大叫，後來我就走
        到二樓要往三樓樓梯口那邊，我聽到大叫聲音，我就衝
        上去，看到她很害怕，蹲在地上，一直顫抖等語（參原
        審卷第126頁）。
      (3)被告乙○○於原審供稱：「（被害人）從廁所走出來，
        叫我不要走，叫我還東西，我就翻出來給他，中間他有
        看到電擊棒掉出來。他看到我的電擊棒掉出來，就一直
        叫」（原審卷第14頁參照）。復於準備程序時供稱：「
        我那時候真的很緊張，我也不知道發生何事情，或許真
        的有傷害到被害人，對被害人真的非常抱歉；我是沒有
        抵住，我承認當時很緊張，我有什麼東西全部就拿出來
        等語（參原審卷第51頁）。可見被告確實自背包中取出
        扣案電擊棒甚明，被告辯稱從頭至尾並未取出電擊棒云
        云，顯非事實，不足採信。
      (4)被告乙○○於警訊中供稱：「該屋主此時就拿起房間內
        電話撥打，他在電話中稱快點上來有小偷，我聽到電話
        內容後，立即要逃跑時．．．。」「他打電話我沒有扯
        斷電話線，也沒有用電擊棒抵住他，我一直拜託他不要
        再叫了」等語（警卷第18頁以下）。並於原審審理時供
        稱：「我有拜託她（甲○○）不要叫，因為她一進來就
        開始叫」（原審卷第18頁參照）。足認被害人甲○○於
        發現被告時，除大聲呼叫外，尚曾試圖以內線電話通知
        樓下眾人支援。被告於實施竊盜犯行當場遭發現，為避
        免遭逮捕，在被害人大聲呼叫並以電話通知他人支援之
        情急狀況下，若非立即離去，就是阻止被害人尋求救援
        。惟非但被害人甲○○於原審證稱被告有扯斷電話線之
        行為，證人丙○○於偵查及原審亦均證稱事後發現電話
        線有被扯斷等語（參偵卷第17頁、本院卷第126至127頁
        ）。對照現場照片所示，被害人甲○○所用以對外求援
        之電話，話筒與話機間之電話線，呈過度鬆弛狀態，與
        一般正常電話線不同（參警卷第37頁下面照片之左下角
        處）。證人甲○○、丙○○證稱遭被告「扯斷」電話線
        等語固嫌過度，惟被告確有以拉扯電話線之方式，阻止
        被害人甲○○繼續以電話呼救乙節，則無疑義。況依被
        害人及被告上開陳述，被害人當時正以電話向先生求救
        ，被害人手上正拿著話筒，而電話機擺在桌上，距離被
        害人所退回之牆角不及1公尺（見警卷第37頁下方照片
        ），自無可能是被害人退後時以手或腳拉扯鬆弛。被告
        辯稱話筒與話機之間的電話線是被害人因害怕退後而拉
        扯鬆弛云云，顯與事實不符。被告竊盜犯行遭發現後，
        既未選擇立即離去，反而選擇阻止被害人求救。在被害
        人打電話時，既能以拉扯電話線方式阻止；在被害人大
        聲呼救時，則斷無可能僅以「我一直拜託他不要再叫了
        」方式有效阻止。證之被告乙○○上開自白：我那時候
        真的很緊張，．．．我是沒有抵住，．．．我有什麼東
        西全部就拿出來等語，則被告所謂：「我一直拜託他不
        要再叫了」云云，其實是取出扣案電擊棒抵住甲○○下
        顎以下約13公分處，脅迫陳女不得繼續呼叫，以利其順
        利逃脫。證人甲○○上開證詞與事實相符，應堪採信。
        被告乙○○辯稱未持扣案電擊棒脅迫證人云云，應係卸
        責之詞，不足採信。被告在竊盜現場取出扣案電擊棒抵
        住證人甲○○下顎以下約13公分位置，要求證人不要再
        叫，顯有當場脅迫行為。至證人甲○○於原審證稱：「
        （審判長問：被告抵住你下顎，是否就是扣案的電擊棒
        ？）我只知道是這樣，好像還有一條線在後面．．．因
        為拿出來線還在，我看得很清楚後面有一條線，警察才
        告訴我這是電擊棒」云云（原審卷第15頁）。然扣案之
        電擊棒後端並無任何線段，有照片在卷可稽（警卷第36
        頁）。證人甲○○稱被告持以當場脅迫之工具是「後面
        有線的電擊棒」云云，即與事實不符。惟證人甲○○初
        於原審訊問時證稱：「他從包包拿起那種東西，我沒有
        見過那種東西，我也不曉得，．．．因為我在警局，他
        們才告訴我那是電擊棒（原審卷第119頁反面）。而被
        告乙○○確曾自背包內取出工具對證人當場脅迫，為被
        告乙○○所自承，已如上述。惟被告所攜帶之背包內，
        可供工具使用者，惟有扣案之電擊棒。故被告持以對證
        人當場脅迫之工具，應為扣案之電擊棒無訛。證人甲○○證稱上開被告持以當場脅迫之工具是「後面有線的電
        擊棒」云云，應有誤會。惟其上開證詞，並不影響被告
        確曾持電擊棒對證人當場脅迫之事實，併為敘明。
    2.依下述證據，被告取出扣案電擊棒抵住被害人下顎以下約
      13公分位置，脅迫被害人不准呼救，目的在防護贓物及脫
      免逮捕：查證人甲○○於原審審理時證稱：我拜託他（被
      告）把東西還我，還不要，還拿東西威脅我。被告完全沒
      有要還，因為我只做一件事情，我只希望被告把東西還我
      ，但是被告從頭到尾都無誠意。．．．被告因為沒有要把
      東西還我，我才會去拉（他的背包）等語（參原審卷第12
      3-124頁）。另被告乙○○於原審審理時供稱：就是因為
      他（甲○○）叫我才離開，我馬上轉頭就離開，他就尾隨
      到我後方一直拉著我的包包，．．．可能我的力量太大，
      拉不住等語（原審卷第125頁反面）。本案被告竊取證人
      甲○○所有之數位相機1臺、皮夾1個（內有鑰匙1串、現
      金新臺幣113元）等物，係警方到場後，自被告所攜帶之
      背包內起出等情，業據被告乙○○於警訊供承在卷，並有
      雲林縣警察局斗六分局扣押物品目錄表及贓物認領保管單
      各1紙附卷可稽。綜上證據，足認被告於竊盜得手後，將
      所竊得贓物置放於背包內，在離去現場之前，被害人甲○○曾試圖拉扯被告所背藏放贓物之背包，但並未成功，故
      警方才在被告背包內起出上開贓物。被告在竊盜行為遭發
      現後，即無意返還贓物甚明。故被告在被害人甲○○大聲
      呼叫並以電話通知他人支援時，持扣案之電擊棒對甲○○
      脅迫，除為脫免逮捕外，兼有防護贓物之意自明。
  (三)被告當場所施脅迫行為，業達於使被害人甲○○難以抗拒之
    程度
    1.按刑法第329條準強盜罪之規定，旨在以刑罰之手段，保
      障人民之身體自由、人身安全及財產權，免受他人非法之
      侵害。立法者就竊盜或搶奪而當場施以強暴、脅迫者，僅
      列舉防護贓物、脫免逮捕或湮滅罪證三種經常導致強暴、
      脅迫行為之具體事由，係選擇對身體自由與人身安全較為
      危險之情形，視為與強盜行為相同，而予以重罰，擬制為
      強盜行為之準強盜罪構成要件行為，雖未如刑法第328條
      強盜罪之規定，將實施強暴、脅迫所導致被害人或第三人
      不能抗拒之要件予以明文規定，惟必於竊盜或搶奪之際，
      當場實施之強暴、脅迫行為，已達使人難以抗拒之程度，
      其行為之客觀不法，方與強盜行為之客觀不法相當，而得
      與強盜罪同其法定刑，司法院釋字第630號解釋闡述甚明
      。
    2.證人甲○○於原審審理時證稱：「（被告從包包裡拿出東
      西）好像是威脅我說不可以求救，因為我是拿起電話，他
      把我電話線拉斷，他從包包拿起那種東西，我沒有見過那
      種東西，我也不曉得，我只是很害怕，他另一隻手還在包
      包裡面，我本來想說被告是要拿刀、或槍，就是很害怕、
      ．．他抵住我下巴，叫我不要叫。我當時完全沒有反抗，
      嚇住了．．．我很怕他再拿出傷害我的武器，所以我不敢
      作任何行動出來」（原審卷第119頁反面以下至第120頁）
      。「拿出來，叫我不要叫，就後退，我被逼到牆角下，全
      身發抖」（原審卷第125頁）。另證人丙○○於原審審理
      時亦證稱：「我就走到二樓要往三樓樓梯口那邊，我聽到
      大叫聲音，我就衝上去，上去看到他（甲○○）很害怕。
      」「他一直顫抖，一直蹲著」（原審卷第126頁）。
    3.查被害人甲○○獨自一人，在完全沒有任何心裡準備之狀
      況下，撞見竊賊，第一時間大叫、撥打電話求援，被告卻
      以拉扯電話線方式阻止求救，持扣案電擊棒抵住被害人下
      顎以下約13公分位置，脅迫被害人不准呼救。被害人在被
      告離去之後，身體上因過度害怕而顫抖不止，無法起身。
      顯見被害人甲○○業因被告之當場脅迫行為，而達難以抗
      拒之程度。
    4.證人甲○○於原審中證稱：「他（被告）抵住我之後，沒
      有再搶，他就是急著要走，我有拉住他的包包．．．我知
      道他塞了一些東西進去，我希望他還我」（原審卷第120
      頁）。被告於原審亦供稱：就是因為他（甲○○）叫我才
      離開，我馬上轉頭就離開，他就尾隨到我後方一直拉著我
      的包包，．．．可能我的力量太大，拉不住等語（原審卷
      第125頁反面）。顯見被告持扣案電擊棒，當場對被害人
      脅迫，已達控制被害人不再繼續呼救後，轉身準備離去，
      被害人拉住被告背包，雙方繼續拉扯，惟被害人因體力不
      及被告，始讓被告離去。足認在雙方拉扯之間，被害人仍
      然受制於被告體型、體力上之優勢，而達難以抗拒程度。
      上訴意旨稱被害人既可以拉扯被告背包，顯無難以抗拒情
      形云云，尚非有理。
  (四)至證人甲○○就關於「何時跟他先生求救」、「過程中有無
    跟被告表明只要返還財物，不會對被告不利」、「何時有請
    被告返還財物」、「被告要逃走的時候，到底被告有無推他
    ，或只是他單純要拉住被告」各節，於警訊、偵查及原審證
    述內容或有不一。惟告訴人、證人之陳述有部分前後不符，
    或相互間有所歧異時，究竟何者為可採，法院仍得本其自由
    心證予以斟酌，非謂一有不符或矛盾，即應認其全部均為不
    可採信，其基本事實之陳述，若果與真實性無礙時，則仍非
    不得予以採信，最高法院74年臺上字第1599號判決要旨，足
    供本案認定事實之基礎。是以，交互詰問之功能，即藉由建
    構、彈劾、確認等反覆問答過程，促證人忠於記憶為懇切併
    合於事實、情理之陳述，以發現真實，詰問過程中證人或有
    些許不一致之陳述，經交互詰問後，於綜合證人歷次陳述之
    內容時（包括檢察官偵訊時之陳述、法院審理時之陳述，以
    及於容許警詢陳述做為證據時之警詢內容），自應著重於證
    人對於待證事實主要內容之先後陳述有無重大歧異，藉此以
    判斷其證詞之證明力高低，不得僅因證人於審理中所證詞，
    較警詢或檢察官偵訊時證述內容更為詳盡，即全盤否認證人
    證詞之真實性。查甲○○迭於警詢、偵查及原審審理時關於
    被告持扣案之電擊棒抵住甲○○下顎，至其難以抗拒等主要
    事實，均堅證不移，前後相符，且於原審審理時，就本案過
    程為更為明確而詳細之證述（參原審卷第119至125頁），與
    其於警詢及偵查中之證述縱有微小差異，當屬合理。證人甲○○於原審審理時也解釋係因當時沒有問，所以就沒有說等
    語（參原審卷第123頁）。自不能以證人甲○○關於非本案
    主要待證事實以外之細節，前後供述略有出入為由，據為有
    利於被告之認定依據。
  (五)綜上所述，被告乙○○踰越牆垣、攜帶兇器竊盜，為防護贓
    物及脫免逮捕，當場持扣案電擊棒對被害人甲○○脅迫，而
    其當場所施脅迫行為，業達於使被害人甲○○難以抗拒之程
    度，其準強盜犯行事證明確，應依法論科。
三、核被告乙○○攜帶兇器、踰越牆垣竊盜，復為防護贓物及脫
    免逮捕，當場施脅迫，至甲○○難以抗拒，依刑法第329條
    之規定，論以同法第330條第1項之加重強盜罪。起訴書就被
    告踰越牆垣之加重竊盜情形，雖未論及，惟業經檢察官在原
    審當庭更正（參原審卷第117頁反面），且與本案已起訴之
    部分，為實質上一罪之關係，本院自當併予審理。被告有如
    事實欄所示前科，有臺灣高等法院被告前案紀錄表在卷可按
    。被告受有期徒刑執行完畢，5年內故意再犯本案有期徒刑
    以上之罪，為累犯，應依刑法第47條第1項規定加重其刑。
四、原審認被告犯罪事證明確，因予論罪科刑固非無見，然查：
    刑法強盜罪之行為態樣包含強暴與脅迫。所謂「強暴」，係
    謂直接或間接對於人之身體施以暴力，以壓制被害人之抗拒
    之狀態而言；「脅迫」則係指行為人以威嚇加之於被害人，
    使其精神上萌生恐懼之心理，以達到至使不能抗拒之程度（
    最高法院95年度台上字第4801號判決參照）。查證人甲○○
    於原審證稱：「他那個武器沒有到我的下巴，就在我下巴下
    方，距離很近，就在我面前，大約13公分」「被告一隻手放
    在包包，一隻手拿那個東西，他叫我不要叫」（原審卷第12
    0頁、第122頁）。顯然，被告持扣案之電擊棒係抵住被害人
    下顎以下約13公分位置，並未直接抵住被害人下顎，且被告
    亦僅脅迫被害人不准呼救，並無何強暴行為。原判決認被告
    持扣案電擊棒抵住被害人下顎，論被告當場施以強暴，尚有
    未合。上訴人上訴意旨，指摘原判決不當，固無理由，惟且
    原判決既有上開可議之處，亦屬無可維持，應由本院將原判
    決撤銷改判之。
五、爰審酌被告有毒品、詐欺等前科，素行不良，不思悔悟改過
    遷善，參酌被告於原審審理時供稱其目前尚有很多案件，係
    因施用毒品原因，腦袋壞掉，不知在想什麼所致等語（參原
    審卷第135頁反面至第136頁），可見被告因施用毒品、缺錢
    花用，因此鋌而走險，不斷犯案，益見被告目無法紀，尊重
    他人財產權之觀念相當薄弱。被告於竊盜犯行被發覺後，當
    場對被害人施以脅迫，以達脫免逮捕、防護贓物之目的，對
    於被害人身心之影響甚大，犯後復無悔意，犯後態度不佳，
    兼衡被害人甲○○於原審審理時表示願意原諒被告（參原審
    卷第135頁反面）等一切情狀，量處如主文所示之刑，藉資
    懲儆。
六、扣案之咖啡色側背包1只，為被告所有，供其竊盜後藏放贓
    物所用；鴨舌帽1頂係供被告遮掩臉部之用；電擊棒1支為攜
    帶之兇器；白手套1雙為置於上開側背包內預備供使用等等
    情，為被告於原審審理時供認屬實（參原審卷第132頁），
    均應依刑法第38條第1項第2款規定沒收。至於未扣案之黑色
    手套1雙，目前下落不明，未避免將來執行上之困難，不另
    為沒收之諭知，併此敘明。
七、應適用之法律：
    依刑事訴訟法第369條第1項前段、第364條、第299條第1項
    前段，刑法第330條第1項、第47條第1項、第38條第1項第2
    款，刑法施行法第1條之1，判決如主文。
本案經檢察官劉欽銘到庭執行職務。
中    華    民    國    98    年    9    月    23    日
                  刑事第六庭  審判長法  官  董武全
                                    法  官  賴純慧
                                    法  官  林英志
以上正本證明與原本無異。
如不服本判決應於收受送達後10日內向本院提出上訴書狀，其未
敘述上訴理由者，並得於提起上訴後10日內向本院補提理由書（
均須按他造當事人之人數附繕本）「切勿逕送上級法院」。
                                    書記官  魏安里
中    華    民    國    98    年    9     月    23    日
附錄：本判決論罪科刑法條
中華民國刑法第329條（準強盜罪）
竊盜或搶奪，因防護贓物、脫免逮捕或湮滅罪證，而當場施以強
暴脅迫者，以強盜論。
中華民國刑法第330條（加重強盜罪）
犯強盜罪而有第321條第1項各款情形之一者，處7年以上有期徒
刑。
前項之未遂犯罰之。


司法院資訊處製作；財團法人民間司法改革基金會備份。
